# 请教“油卡返利”会计处理

提问人：jy03657116 时间：2023-09-04 11:10:
背景：甲公司生产A产品，A产品正常销售定价为 500 元/件。 2023 年 5 月，甲公司向乙公司销售 10 件A产品，销售定价为 1000 元/件，同时甲公司向乙公司赠送 5000 元等值加油卡和京东购物卡。该业务不经常发生，甲公司日常不经营加油卡和京东购物卡的买卖业务。
问题：
5000 元加油卡和京东购物卡应该冲减销售收入，还是计入销售费用？

回答人：chenyiwei
由于赠送加油卡、购物卡是与销售相关的，并非无条件赠送，故应冲减收入而不是作为销售费用。
可按照加油卡、购物卡的外购成本（相当于其公允价值）冲减收入。